Inventaris van de archieven van de Raad voor de Gemeentefinanciën (1960 - 1996) en de Raad voor het Binnenlands Bestuur en rechtsvoorganger (1965 - 1996) van het Ministerie van Binnenlandse Zaken en Koninkrijksrelaties 1960 - 1996
Nationaal Archief, Den Haag
- Raad voor de Gemeentefinanciën, A
  - Stukken betreffende bijzondere onderwerpen, A.2
    - Taak, A.2.1
      - Adviezen, A.2.1.1
        - Adviezen aan het Ministerie van Welzijn, Volksgezondheid en Cultuur en Ministerie van Volksgezondheid, Welzijn en Sport, A.2.1.1.03
          - Decentralisatie sociaal-cultureel werk., 1978 - 1979; 201; 1 omslag
          - Maatschappelijke dienstverlening in het bijzonder de centrale financiering van de Adviesbureaus voor jongeren en ouders en de nota uitvoering amendement 7x24 uurs bereikbaarheidsdiensten in het algemeen maatschappelijk werk (AMW)., 1984 - 1986; 202; 1 omslag
          - Notities verdelingsplannen rijksbijdrageregeling Sociaal Cultureel Werk., 1984 - 1986; 203; 1 omslag
          - Wijziging van de Wet op de Bejaardenoorden., 1984 - 1992; 204; 1 pak
          - Kaderwet Specifiek Welzijn., 1985; 205; 1 omslag
          - Wetsvoorstel Mediawet., 1985; 206; 1 omslag
          - Verdelingsplan 1985 ter uitvoering van art. 10 van het Besluit Begroting, Jaarrekening en Regeling Financiële Bijdrage Openbaar Bibliotheekwerk., 1985 - 1986; 207; 1 omslag
          - Cultuurbeleid., 1985 - 1988; 208; 1 omslag
          - Archiefbeleid., 1985 - 1989; 209; 1 omslag
          - Gezondheidszorg, in het bijzonder de wijziging subsidieregeling jeugdgezondheidszorg, de incidentele bijdrageregeling Aids-platforms, de nota Wet Collectieve Preventie, vestigingsbeleid huisartsen, nota over het ontwerp-besluit ex artikel 41 Wet Voorzieningen Gezondheidszorg(WVG) inzake experiment Almere, nota concept-Algemene Maatregel van Bestuur (AMvB) regelende de integrale invoeringsprojecten WVG, voorstel van Wet op de orgaandonatie en de uitvoering Wet op de Lijkbezorging., 1985 - 1992; 210; 1 omslag
          - Monumentenzorg, in het bijzonder de ontwerp-Rijkssubsidieregeling restauratie monumenten, het Voorontwerp van Wet tot vervanging van de Monumentenwet en de nota overheveling bestuurskosten monumentenzorg naar het Gemeentefonds., 1985 - 1992; 211; 1omslag
          - Opvang asielzoekers., 1986 - 1987; 212; 1 omslag
          - Beeldende Kunstbeleid., 1986 - 1988; 213; 1 omslag
          - Wijziging Welzijnswet., 1986 - 1992; 214; 1 omslag
          - Uitbreiding arbeidsmarktgerichte kinderopvang., 1988 - 1991; 215; 1 omslag
          - Tijdelijke Financieringsregeling verslavingszorg., 1989; 216; 1 omslag
          - Vergroting van de beleidsvrijheid van gemeenten binnen de wettelijke mogelijkheden van het Besluit Sociale Vernieuwing., 1990 - 1993; 217; 1 omslag
          - Bestuurskostenvergoeding jeugdhulpverlening en tevens de nota Kinderopvang., 1993 - 1995; 218; 1 omslag
          - Specifieke uitkering voor inkomensvoorziening kunstenaars., 1993 - 1996; 219; 1 omslag
          - Ontwerp bekostigingsbesluit welzijnsbeleid., 1994; 220; 1 omslag
          - Verhoging eigen bijdragen volksgezondheid., 1994; 221; 1 omslag
          - Financiering bejaardenoorden., 1995 - 1996; 222; 1 omslag
        - Adviezen aan het Ministerie van Volkshuisvesting, Ruimtelijke Ordening en Milieubeheer, A.2.1.1.04
          - Subsidieregelingen betreffende de Volkshuisvesting., 1979 - 1992; 223-224; 2 pakken
            - 1979 feb. - 1991 sep., 223
            - 1991 okt. - 1992 dec., 224
          - Decentralisatie Ruimtelijke Ordening., 1985 - 1990; 225-226; 2 omslagen
            - 1985 - 1987, 225
            - 1989 - 1990, 226
          - Voorontwerp Huisvestingswet., 1985 - 1990; 227; 1 omslag
          - Toepassing Verfijning Groeikernen Besluit 1984., 1985 - 1991; 228-229; 2 omslagen
            - 1985 - 1989 mei, 228
            - 1989 juli - 1991, 229
          - Milieuwetgeving., 1985 - 1993; 230-231; 2 pakken
            - 1985 - 1989 mrt., 230
            - 1989 apr. - 1993, 231
          - Stads- en dorpsvernieuwing., 1993; 232; 1 omslag
          - Financiële gevolgen voor gemeenten van de vrije-woonkeuzeregeling in de Wet Bodembescherming tevens de nota's overheveling bodemsanering bedrijfsterreinen(BSB) en bodemsanering en apparaatskosten., 1993 - 1995; 233; 1 pak
          - Nota Besluit Woninggebonden Subsidies per 1995., 1993 - 1995; 234; 1 omslag
          - Bijdrageregeling ontwikkeling gemeentelijk milieubeleid/overheveling van gelden op het terrein van de medische milieukunde naar het Gemeentefonds., 1994 - 1995; 235; 1 omslag
          - Rijkssubsidiëring restauratie monumenten., 1994 - 1996; 236; 1 omslag
        - Adviezen aan het Ministerie van Economische Zaken, A.2.1.1.05
          - Elektriciteitswet en nutsbedrijven., 1985 - 1986; 237; 1 omslag
          - Wijziging van de Distributiewet 1939., 1989; 238; 1 omslag
          - Bedrijvenvestigingsbeleid., 1995; 239; 1 omslag
        - Adviezen aan het Ministerie van Onderwijs, Cultuur en Wetenschappen, A.2.1.1.06
          - Circulaire Uitkering (Voortgezet) Speciaal Onderwijs., 1985 - 1988; 240; 1 omslag
          - Besluit Buitengewoon Lager Onderwijs 1967., 1985 - 1992; 241-242; 2 omslagen
            - 1985 - 1987 sep., 241
            - 1987 okt. - 1992, 242
          - Wet op het basisonderwijs., 1985 - 1992; 243-247; 3 pakken en 2 omslagen
            - 1985 feb. - juli, 243; omslag
            - 1985 nov. - 1988 mrt., 244
            - 1988 juni - 1990 mrt. 14, 245
            - 1990 mrt. 19 - 1991 mrt. 25, 246; omslag
            - 1991 mrt. 27 - 1992 nov. 9, 247
          - Wijzigingen van de Wet op het Voortgezet Onderwijs., 1987 - 1990; 248; 1 omslag
          - Huisvesting en wachtgelden., 1987 - 1996; 249-250; 1 pak en 1 omslag
            - 1987 - 1992, 249
            - 1993 - 1996, 250; pak
          - Regeling onderwijsvoorrangsgebieden., 1989 - 1992; 251; 1 omslag
          - Regeling voor de structuur, de kwaliteit, de financiering, de planning en de onderlinge afstemming van voorzieningen en activiteiten op het gebied van het cursorisch beroepsonderwijs., 1992 - 1994; 252; 1 pak
          - Financiëring primair onderwijs., 1992 - 1996; 253; 1 omslag
          - Regelingen basisonderwijs in het bijzonder de bekostiging schoolbegeleidingsdiensten en de regeling onderwijsvoorrangsgebieden., 1992 - 1996; 254; 1 omslag
          - Voortgezet onderwijs in het bijzonder de medefinanciering onderwijsgebouwen en de regionale meld- en coördinatiefunctie inzake voortijdige schoolverlaters., 1993 - 1994; 255; 1 omslag
          - Wijziging examenprogramma's mavo, havo, vwo., 1993 - 1994; 256; 1 omslag
          - Wijziging van het Formatiebesluit in het Speciaal Onderwijs in verband met de aanpassing van de frictie-opslag., 1993 - 1994; 257; 1 omslag
          - Nota gemeentelijk onderwijsachterstandenbeleid., 1995 - 1996; 258; 1 omslag
        - Adviezen aan het Ministerie van Sociale Zaken en Werkgelegenheid, A.2.1.1.07
          - Apparaatskosten sociale diensten., 1985 - 1990; 259; 1 omslag
          - Regelingen (bijzondere) Bijstandswet., 1985 - 1992; 260-261; 1 pak en 1 omslag
            - 1985 - 1986 juni, 260
            - 1986 juli - 1992, 261; pak
          - Stelselherziening van de sociale zekerheid., 1985 - 1992; 262-263; 2 pakken
            - 1985 juni - 1989 jan., 262
            - 1989 mrt. - 1992, 263
          - Maatregelen ter bestrijding van de werkloosheid., 1987 - 1992; 264-265; 1 pak en 1 omslag
            - 1987 - 1990 apr., 264; pak
            - 1990 okt. - 1992, 265
          - Stroomlijning gesubsidieerde arbeid in het bijzonder de Jeugdwerkgarantiewet (JWG)., 1992 - 1996; 266; 1 pak
          - Referte-eis van de Werkloosheidswet., 1993 - 1994; 267; 1 omslag
          - Wetsvoorstel administratieve boete deze behelst een verplichting aan gemeenten om een boete op te leggen aan een bijstandsontvanger als deze onjuiste inlichtingen heeft verstrekt., 1993 - 1994; 268; 1 omslag
          - Herzieningen in de Algemene Bijstandswet (ABW), Algemene Ouderdomswet (AOW), Algemene Weduwen- en -Wezenwet (AWW)., 1993 - 1996; 269; 1 pak
        - Adviezen aan het Ministerie van Verkeer en Waterstaat, A.2.1.1.08
          - Decentralisatie afgifte rijbewijzen., 1985 - 1986; 270; 1 omslag
          - Problematiek van de gemeentelijke vervoersbedrijven., 1986 - 1992; 271; 1 pak
          - Herziening van de bekostiging van de wegenzorg en het wegenbeheer (Wet Uitkering Wegen)., 1990; 272; 1 pak
          - Decentralisatie verkeer en vervoer., 1991; 273; 1 omslag
          - Verkeersmaatregelen en verkeersveiligheid., 1993; 274; 1 omslag
          - Wet Infrastructuurfonds., 1993; 275; 1 omslag
          - Herverdeling bekostiging wegen- en waterbeheer., 1993 - 1996; 276; 1 omslag
          - Nieuw bekostigingssysteem voor het openbaar vervoer., 1993 - 1996; 277; 1 omslag
          - Waterbeheer binnenhavens en waterwegen., 1994; 278; 1 omslag
        - Adviezen aan het Ministerie van Buitenlandse Zaken, A.2.1.1.09
          - Decentralisatie afgifte paspoorten., 1986; 279; 1 omslag
        - Adviezen aan het Ministerie van Landbouw en Visserij, A.2.1.1.10
          - Openluchtrecreatie en sportbeleid., 1986; 280; 1 omslag
        - Adviezen aan het Ministerie van Justitie, A.2.1.1.11
          - Ontheemdenregeling., 1993 - 1994; 281; 1 omslag
- Raad voor het Binnenlands Bestuur (RBB) voorheen de Raad voor de Territoriale Decentralisatie (RTD), B
  - Stukken van algemene aard, B.1
    - Dossierinventaris van het archief van de Raad voor de Raad voor het Binnenlands Bestuur voorheen Raad voor de Territoriale Decentralisatie., 1965 - 1995; 282; 1 omslag
    - Vergaderstukken, B.1.1
      - Raad voor de Territoriale Decentralisatie., 1965 - 1980; 283-285; 2 pakken en 1 omslag
        - 1-40,1965 - 1975, 283
        - 41-46,1976, 284; omslag
        - 47-73,1977 - 1980, 285
      - Raad voor het Binnenlands Bestuur., 1980 - 1996; 286-289; 4 pakken
        - Verslagen.1980 - 1996, 286-288
          - 1980 - 1985, 286
          - 1986 - 1989, 287
          - 1990 - 1996, 288
        - Agenda's en ingekomen stukken,1984 - 1993, 289
      - Presidium., 1980 - 1992; 290-295; 4 pakken en 2 omslagen
        - 1980 - 1982, 290; omslag
        - 1983, 291; omslag
        - 1983 - 1985, 292
        - 1984, 293
        - 1986, 294
        - 1987 - 1992, 295
      - Commissie A., 1977 - 1985; 296-301; 3 pakken en 3 omslagen
        - 1977, 296
        - 1981, 297; pak
        - 1982, 298
        - 1983, 299; pak
        - 1984, 300
        - 1985, 301; pak
      - Commissie B., 1977 - 1984; 302-306; 3 pakken en 2 omslagen
        - 1977, 302; omslag
        - 1981, 303
        - 1982, 304
        - 1983, 305
        - 1984, 306; omslag
      - Commissie C., 1976 - 1985; 307-311; 2 pakken en 3 omslagen
        - 1976 - 1978, 307
        - 1981, 308
        - 1982, 309
        - 1983, 310; pak
        - 1984 - 1985, 311; pak
      - Commissie D., 1981 - 1982; 312-313; 2 pakken
        - 1981, 312
        - 1982, 313
      - Jaarverslagen, B.1.2.
        - Raad voor de Territoriale Decentralisatie., 1976 - 1979; 314; 1 omslag
        - Raad voor het Binnenlands Bestuur., 1981 - 1996; 315-316; 1 pak en 1 omslag
          1982 ontbreekt.
          - 1981-1993 sep., 315; pak
          - 1993 aug. - 1996, 316
  - Stukken betreffende bijzondere onderwerpen, B.2
    - Taak, B.2.1
      - Adviezen, B.2.1.1
        - Algemeen, B.2.1.1.01
          - Aan diverse ministeries uitgebrachte adviezen., 1970 - 1978; 317; 1 pak
        - Adviezen aan het Ministerie van Welzijn, Volksgezondheid en Cultuur of Ministerie van Volksgezondheid, Welzijn en Sport, B.2.1.1.02
          - Ontwerp-Zweminrichtingenwet., 1965; 318; 1 omslag
          - Ontwerp-wet op het Kleinkredietwezen., 1965; 319; 1 omslag
          - Ontwerp-wet hygiëne Kampeerplaatsen., 1965 - 1975; 320; 1 omslag
          - Wetsontwerp tot wijziging van de Gezondheidswet., 1966; 321; 1 omslag
          - Wijziging van de Hinderwet., 1966; 322; 1 omslag
          - Ontwerp-wet Ziekenhuisbouw., 1966 - 1967; 323; 1 omslag
          - Voorontwerp van Wet inzake de luchtverontreiniging., 1968; 324; 1 omslag
          - Ontwerp-wet Ambulancevervoer., 1968 - 1969; 325; 1 omslag
          - Voorontwerp van Wet tot wijziging van de Algemene Bijstandswet., 1969 - 1971; 326; 1 omslag
          - Voorontwerp van Wet tot wijziging van de Waterleidingwet., 1970; 327; 1 omslag
          - Voorontwerp van een Wet op het Openbare Bibliotheekwerk., 1970 - 1971; 328; 1 omslag
          - Wijziging Wet op de Bejaardenoorden., 1970 - 1983; 329; 1 omslag
          - Voorontwerp van Wet houdende uitbreiding van de Wet Ziekenhuisvoorzieningen tot een Wet Gezondheidsvoorzieningen., 1971 - 1972; 330; 1 omslag
          - Wet tot wijziging van de Vleeskeuringswet., 1974 - 1981; 331; 1 omslag
          - Ontwerp van Wet tot Wijziging van de Algemene Bijstandswet., 1976; 332; 1 omslag
          - Ontwerp-Rijksbijdrageregeling Gecoördineerd Bejaardenwerk., 1977 - 1978; 333; 1 omslag
          - Ontwerp van Wet Voorzieningen Gezondheidszorg., 1977 - 1981; 334; 1 omslag
          - Ontwerp-Kaderwet Specifiek Welzijn., 1977 - 1983; 335; 1 pak
          - Wet tot wijziging van de Wet op het Openbare Bibliotheekwerk., 1980 - 1981; 336; 1 omslag
          - Wijziging van de Omroepwet, de Wet op de Omroepbijdragen en de Provinciewet met het oog op de regionale radio-omroep., 1980 - 1981; 337; 1 omslag
          - Ontwerp-Rijksbijdrageregeling Maatschappelijke Dienstverlening., 1980 - 1982; 338; 1 omslag
          - Regeringsvoornemen wijziging tijdelijke Verstrekkingswet Maatschappelijke Dienstverlening., 1980 - 1983; 339; 1 omslag
          - Bestuurlijke organisatie archiefwezen., 1981 - 1985; 340; 1 omslag
          - Eerste rapport Interdepartementale Werkgroep Ambulante en Preventieve Voorzieningen voor Hulpverlening aan Jeugdigen (IWAPV)., 1981 - 1985; 341; 1 omslag
          - Bouwstenen invoeringsplan Wet Voorzieningen Gezondheidszorg., 1982 - 1986; 342; 1 omslag
          - Tijdelijke Bijdrageregeling Restauratie Monumenten., 1982 - 1986; 343; 1 omslag
          - Ontwerp-Rijksregeling Welzijn Minderheden., 1983; 344; 1 omslag
          - Ontwerp-besluit Vestiging en Praktijkomvang Huisartsen., 1983; 345; 1 omslag
          - Mediabeleid., 1983 - 1985; 346; 1 omslag
          - Beleidsbrief inzake Wetgeving, Volksgezondheid en Cultuur., 1984; 347; 1 pak
          - Ontwerp-Welzijnswet., 1984 - 1987; 348; 1 omslag
          - Algemeen Maatregel van Bestuur(AMvB) ex artikel 41 Wet Voorzieningen Gehandicapten (WVG)., 1986; 349; 1 omslag
          - Bestuurlijke vormgeving van het beleid met betrekking tot de jeugdhulpverlening., 1988; 350; 1 omslag
          - Het kwaliteitsbeleid in het nieuwe gezondheidszorgstelsel/wijziging Gezondheidswet., 1991 - 1992; 351; 1 omslag
        - Adviezen aan het Ministerie van Onderwijs, Cultuur en Wetenschappen, B.2.1.1.03
          - Voorontwerp van Wet tot wijziging van de Kleuteronderwijswet en de Lageronderwijswet 1920., 1966; 352; 1 omslag
          - Concept Rijksbijdrageregeling voor Plaatselijke Organen en Advies., 1969 - 1971; 353; 1 omslag
          - Voorontwerp van Wet op het Basisonderwijs., 1970 - 1971; 354; 1 omslag
          - Decentralisatie van het taakgebied onderwijs., 1980; 355; 1 pak
          - Rijksregeling Subsidiëring Schoolbegeleiding., 1980; 356; 1 pak
          - Initiatiefvoorstel-Van Kemenade c.s. met betrekking tot de bestuurssamenstelling van gemeentelijke en bijzondere scholen., 1981; 357; 1 omslag
          - Beginselennota Volwasseneducatie., 1981 - 1984; 358; 1 omslag
          - Discussienota over de scholenplanning in het Voortgezet Onderwijs., 1981 - 1984; 359; 1 omslag
          - Voorontwerp van Wet op de Onderwijsverzorging., 1981 - 1995; 360; 1 omslag
            3 adviezen.
          - Overgangswet Wet op het Basisonderwijs., 1982; 361; 1 omslag
          - Nota Verder na de Basisschool., 1982 - 1985; 362; 1 omslag
          - Invoeringswet Kaderwet Volwasseneducatie., 1987; 363; 1 omslag
          - Wetsvoorstel Voortgezet Algemeen Volwassen Onderwijs (VAVO)., 1987 - 1988; 364; 1 omslag
          - Bestuurlijke vormgeving van het onderwijsvoorrangsbeleid., 1988; 365; 1 omslag
          - Bestuursoverdracht Rijksscholen., 1988; 366; 1 omslag
          - Voorstel van Wet Samenwerking Sociale Vernieuwing Onderwijs., 1991 - 1992; 367; 1 omslag
          - Integraal lokaal bestuur ten aanzien van het onderwijs., 1992; 368; 1 omslag
        - Adviezen aan het Ministerie van Binnenlandse Zaken, B.2.1.1.04
          - Grondwetsherziening., 1966 - 1968; 369; 1 omslag
          - Voorontwerp van Wet tot nadere wijziging van de Politiewet., 1966 - 1968; 370; 1 omslag
          - Herziening Gemeentewet., 1967 - 1981; 371; 1 omslag
          - Wetsontwerp tot wijziging van de Gemeentewet met betrekking tot het financieel toezicht op de gemeentebesturen., 1968; 372; 1 omslag
          - Wetsontwerp voor een nieuwe wet op de lijkbezorging., 1969; 373; 1 omslag
          - Ontwerp van Wet inzake wijziging van de gemeentelijke indeling., 1969 - 1976; 374; 1 omslag
          - Totstandkoming en herziening Politiewet., 1969 - 1990; 375; 1 pak
          - Wijziging Wet Gemeenschappelijke Regelingen., 1970; 376; 1 omslag
          - Wijziging van de Provinciewet., 1972 - 1973; 377; 1 omslag
          - Ontwerp nota hulpverlening bij ongevallen en rampen., 1974 - 1979; 378; 1 omslag
          - Bestuurlijke organisatie (rapport van het Instituut voor Bestuurswetenschappen)., 1975; 379; 1 omslag
          - Voorontwerp Kampeerwet., 1975; 380; 1 omslag
          - Voorontwerp van Wet op de Centrale Personenadministratie., 1976 - 1977; 381; 1 omslag
          - Wet regelende de verplichting tot het vaststellen van gemeentelijke rampenplannen., 1976 - 1977; 382; 1 omslag
          - Advies omtrent de opheffing en instelling van de Raad voor het Binnenlands Bestuur., 1976 - 1983; 383; 1 omslag
          - Regeringsstandpunt met betrekking tot het eindrapport van de Werkgroep Complementair Bestuur., 1977 - 1981; 384; 1 pak
          - Reorganisatie Binnenlands Bestuur., 1977 - 1982; 385; 1 pak
          - Decentralisatie van taken en bevoegdheden van het rijk naar de provincies en/of gemeenten., 1977 - 1988; 386-389; 3 pakken en 1 omslag
            Bevat ook stukken van het RBB.
            - 1977 - 1978, 386
            - 1979, 387
            - 1980 - 1983, 388
            - 1987 - 1988, 389; omslag
          - Wet Gemeenschappelijke Regelingen, voorontwerp en uitvoering, 1977 - 1988; 390; 1 pak
          - Ontwerp-wet tot regeling van het aangaan van overeenkomsten met projectmaatschappijen., 1978; 391; 1 omslag
          - Decentralisatievoorstellen Integraal Structuurplan Noorden des Lands., 1978 - 1981; 392; 1 pak
          - Wetsontwerp inzake het Brandweerwezen., 1979 - 1980; 393; 1 omslag
          - Decentralisatie rijkstaken op gebied van natuur- en landschapsbehoud., 1980; 394; 1 omslag
          - Ontwerp-Rampenwet 1980., 1980 - 1984; 395; 1 omslag
          - Reorganisatie Bescherming Bevolking., 1980 - 1985; 396; 1 omslag
          - Voorontwerp van Wet Splitsing Provincie Zuid-Holland., 1981; 397; 1 omslag
          - Ontwerp-Minderhedennota., 1981 - 1984; 398; 1 omslag
          - Ontwerp van Wet tot opschorting van de overgang van rechtswege van gemeenten van rijks- naar gemeentepolitie en omgekeerd., 1982 - 1983; 399; 1 omslag
          - Uitbreiding competentie Nationale Ombudsman., 1982 - 1983; 400; 1 omslag
          - Rapport Herziening Richtlijnen Gemeentelijk Werkgelegenheidsbeleid., 1982 - 1984; 401; 1 omslag
          - Bepalingen met betrekking tot financiële verhouding Rijk en lagere overheden in Gemeentewet, Provinciewet en Financiële Verhoudingswet., 1982 - 1986; 402; 1 omslag
          - Decentralisatiebeleid., 1983; 403; 1 omslag
          - Ontwerp tot wijziging van de financiële bepalingen van de Gemeentewet., 1983; 404; 1 omslag
          - Ontwerp van Wet tot instelling provincie Flevoland en Wet tot provinciale indeling Zuidelijke IJsselmeerpolders., 1984; 405; 1 omslag
          - Concept-voorstel van Wet tot herziening van artikel 23 Grondwet., 1984 - 1985; 406; 1 omslag
          - Politieke controle op vertegenwoordigers bij intergemeentelijke samenwerking., 1984 - 1985; 407; 1 omslag
          - Positie van de grote steden in de bestuurlijke organisatie., 1984 - 1985; 408; 1 omslag
          - Decentralisatie rijkstaken., 1984 - 1986; 409; 1 pak
          - Gemeentelijk Herindelingsbeleid., 1984 - 1986; 410; 1 omslag
          - Onderzoek gedeconcentreerde rijksdiensten., 1984 - 1986; 411; 1 omslag
          - Samenhang tussen grote operaties., 1984 - 1986; 412; 1 omslag
          - Concept-voorstel tot aanpassing Provinciewet., 1985; 413; 1 omslag
          - Onderzoek bestuurseffectrapportage., 1985; 414; 1 omslag
          - Herziening Vreemdelingenwet., 1986; 415; 1 omslag
          - Bestuursakkoorden., 1987; 416; 1 omslag
          - Positie van de organieke wetgeving., 1987; 417; 1 omslag
          - Public-private partnership., 1987; 418; 1 omslag
          - Deregulering en decentralisering van lokale overheden, de zogenaamde D-gemeenten en D-provincies., 1988; 419; 1 omslag
          - Grote stedenbeleid., 1988; 420; 1 omslag
          - Kieskringindelingen., 1988; 421; 1 omslag
          - Orde en veiligheid., 1988; 422; 1 omslag
          - Plaats en functie van provincies., 1988; 423; 1 omslag
          - Financiële verhouding tussen Rijk en gemeenten., 1989; 424; 1 omslag
          - Openbaar bestuur en informatietechnologie., 1989; 425; 1 omslag
          - Bestuur in grootstedelijke gebieden., 1989 - 1991; 426; 1 omslag
          - Reorganisatie Rijksdienst., 1989 - 1991; 427; 1 omslag
          - Kabinetsformaties 1989 en 1994., 1989 - 1994; 428; 1 omslag
            Gericht aan de kabinetsinformateur.
          - Aanstelling van burgemeesters en commissarissen van de Koningin., 1990; 429; 1 omslag
          - Reorganisatie van de politie., 1990; 430; 1 omslag
          - Ontwikkeling van Bestuursautoriteiten in Stedelijke Gebieden., 1990 - 1991; 431; 1 omslag
          - Sociale Vernieuwing., 1990 - 1992; 432; 1 omslag
          - Grensoverschrijdende samenwerking tussen Nederland, Duitsland en België., 1991 - 1993; 433; 1 omslag
          - Concept-wetsvoorstel Stimulering Sociale Vernieuwing., 1992; 434; 1 omslag
          - Territoriale decentralisatie., 1992; 435; 1 omslag
          - Voorontwerp van Wet Friese Taal in het Bestuurlijk Verkeer., 1992; 436; 1 omslag
          - Bestuurlijke overeenkomsten., 1992 - 1993; 437; 1 omslag
          - Bestuurlijke gevolgen van de Europese integratie voor het openbaar bestuur in Nederland., 1993; 438; 1 omslag
          - Nota Vernieuwing Bestuurlijke Organisatie., 1993; 439; 1 omslag
          - Positie van het lokaal bestuur in stadsprovincies., 1993; 440; 1 pak
          - Voorontwerp van Wet Bijzondere Bepalingen Provincie Rotterdam., 1994; 441; 1 omslag
          - 'Herverdeling en herindeling' en 'Kaderwet bestuur in verandering'., 1995; 442; 1 omslag
          - Bestuurlijke integriteit., 1996; 443; 1 omslag
        - Adviezen aan het Ministerie van Verkeer en Waterstaat, B.2.1.1.05
          - Ontwerp-Grondwaterwet., 1967 - 1975; 444; 1 omslag
          - Ontwerp-wet tot wijziging Wet Autovervoer Personen., 1970; 445; 1 omslag
          - Ontwerp wijziging Luchtvaartwet., 1973; 446; 1 omslag
          - Ontwerp wijziging Wegenverkeerswet., 1973; 447; 1 omslag
          - Ontwerp-wet op de Waterkringen., 1977 - 1978; 448; 1 pak
          - Wijziging Wet Verontreiniging Oppervlaktewater., 1977 - 1979; 449; 1 omslag
          - Ministeriële Regeling Verkeerscirculatieplan., 1980; 450; 1 omslag
          - Ontwerp-wet aanvullende regels LPG., 1980; 451; 1 omslag